【裁判字號】    97,易,1211
【裁判日期】    970825
【裁判案由】    竊盜
【裁判全文】
臺灣臺南地方法院刑事判決              97年度易字第1211號
公  訴  人  臺灣臺南地方法院檢察署檢察官
被      告  甲○○
                    （現因本案羈押於臺灣臺南看守所）
上列被告因竊盜案件，經檢察官提起公訴（97年度偵字第9214號
），本院依簡式審判程序判決如下：
    主  文
甲○○竊盜，累犯，處有期徒刑陸月，如易科罰金，以新臺幣壹
仟元折算壹日。
    事  實
一、甲○○前於民國94年、95年間因竊盜案件，經本院分以94年
    度簡字第2115號刑事簡易判決、95年度易字第52號刑事判決
    分別判處有期徒刑4 月、8 月確定，經接續執行，於96年 1
    月24日執行完畢。
二、甲○○基於意圖為自己不法所有，於97年6 月25日15時許，
    騎乘車牌號碼KT5-795 號重型機車，行經臺南市○區○○路
    1089巷47號前，徒手竊取乙○○所有置放於該處門前之私製
    鐵製踏欄1 座【價值約新臺幣（下同）1,200 元】，竊取得
    手後置於上開機車之腳踏板，欲離去之際，遭臺南市警察局
    第一分局線上巡邏員警發現當場逮捕。
三、案經臺南市警察局第一分局報請臺灣臺南地方法院檢察署檢
    察官偵查起訴。
    理  由
一、程序方面─
  (一)按除簡式審判程序、簡易程序及刑事訴訟法第376 條第1 款
    、第2 款所列之罪之案件外，第一審應行合議審判；另除被
    告所犯為死刑、無期徒刑、最輕本刑為3 年以上有期徒刑之
    罪或高等法院管轄第一審案件者外，於法院行準備程序進行
    中，被告先就被訴事實為有罪之陳述時，審判長得告知被告
    簡式審判程序之旨，並聽取當事人、代理人、辯護人及輔佐
    人之意見後，裁定進行簡式審判程序，刑事訴訟法第273 條
    之1 第1 項及第284 條之1 分別定有明文。本件被告甲○○
    所為刑法第320 條第1 項竊盜罪，除係犯死刑、無期徒刑、
    最輕本刑為3 年以上有期徒刑以外之罪，亦為刑事訴訟法第
    376 條第2 款所規定之案件，其於本院以獨任法官行準備程
    序中就被訴事實為有罪之陳述，經告知簡式審判程序之旨，
    並聽取公訴人、被告之意見後，本院認為適宜進行簡式審判
    程序。
  (二)簡式審判程序之證據調查，不受刑事訴訟法第159 條第1 項
    、第161 條之2 、第161 條之3 、第163 條之1 及第164 條
    至第170 條規定之限制，亦為同法第273 條之2 所明文。是
    此，卷附相關證據，本院均可採為證據，先此敘明。
二、認定犯罪事實所憑證據及理由─
  (一)上開犯罪事實，迭據被告甲○○於司法警察調查、檢察官偵
    訊、聲羈期日及本院審理時供承不諱（參警卷第1 頁至第 3
    頁，偵查卷第6 頁至第7 頁，本院97年6 月25日聲羈庭及本
    院97年8 月11日準備程序及審判筆錄），核與證人乙○○於
    司法警察調查中所指述情節大致相符（參警卷第4 頁至第 5
    頁），並有臺南市警察局第一分局德高派出所扣押筆錄、扣
    押物品目錄表、贓物認領保管單及被竊物品照片4 幀在卷可
    憑（警卷第6 頁至第8 頁、第9 頁、第10頁、第20頁至第21
    頁），被告自白核與事實相符，可以採信。
  (二)綜上所述，本件事證明確，被告犯行洵堪認定，應依法論科
    。
三、論罪科刑之理由─
  (一)核被告甲○○所為，係犯刑法第320 條第1 項普通竊盜罪。
  (二)被告有事實欄所載之科刑執行紀錄，有臺灣高等法院被告前
    案紀錄表在卷可查，其於執行完畢後5 年內故意再犯本件有
    期徒刑以上之罪，為累犯，應依刑法第47條第1 項規定加重
    其刑。並依法先加後減之。
  (三)本院審酌被告前已有竊盜前科，竟不思以正當方式謀取財物
    ，再度竊取他人物品之，冀得不法之財物，行為實屬不該，
    惟念其犯後坦承犯行，態度良好，所竊財物已發還被害人，
    有卷附贓物認領保管單在卷可參等一切情狀，量處如主文所
    示之刑，並審酌被告之無業、學歷為國中肄業、經濟狀況小
    康等情（參警卷第1 頁所示被告教育程度、家庭經濟狀況及
    職業欄之記載），認其易科罰金之折算標準以新臺幣 1,000
    元折算1 日為適當。
  (四)偵查檢察官雖認被告年富力強，不思正常途徑賺錢牟生，僅
    為一己之私而隨機竊取供公眾使用之鐵製踏欄，徒增用路人
    之危險，請求判處被告有期徒刑7 月，本院認被告前雖有竊
    盜前科，再犯本案竊盜犯行，固屬不該，惟念其於警、偵訊
    及本院審理中均承認所為，態度良好，繼審及所竊取財物價
    值非鉅，且審及被告患有癲癇疾病，有卷附臺灣臺南看守所
    97年8 月18日南所衛字第0970004838號函附被告收容人內外
    傷紀錄表、所內公費診療資料、95年戒送外醫紀錄表等可參
    ，審此諸情，認偵查檢察官所請求之刑度，尚屬過重，併此
    敘明。
四、適用之法律─
  (一)刑事訴訟法第299 條第1 項前段、第273 條之1 第1 項。
  (二)刑法第320 條第1 項、第47條第1 項、第41條第1 項前段。
  (三)刑法施行法第1 條之1 第1 項、第2 項前段。
本案經檢察官丙○○到庭執行職務。
中    華    民    國    97    年    8     月    25    日
                      刑事第十三庭  法  官  張維君
以上正本證明與原本無異。
如不服本判決應於收受本判決後10日內向本院提出上訴書狀，並
應敘述具體理由。如未敘述上訴理由者，應於上訴期間屆滿後20
日內向本院補提理由書狀（均須按他造當事人之人數附繕本）「
切勿逕送上級法院」。
                                    書記官  黃傳鈞
中    華    民    國    97    年    8     月    26    日
附錄  本判決論罪科刑法條：
刑法第320條第1項：
意圖為自己或第三人不法之所有，而竊取他人之動產者，為竊盜
罪，處 5 年以下有期徒刑、拘役或 5 百元以下罰金。


司法院資訊處製作；財團法人民間司法改革基金會備份。
